臺灣高雄地方法院刑事判決　　　　　　100年度簡上字第347號
上　訴　人
即　被　告　施泳同
上列上訴人即被告因妨害名譽案件，不服本院高雄簡易庭中華民
國100 年5 月30日100 年度簡字第1888號刑事簡易判決（聲請簡
易判決處刑案號：臺灣高雄地方法院檢察署100 年度偵字第8012
號），提起上訴，本院管轄之第二審合議庭判決如下：
    主  文
上訴駁回。
    事  實
一、施泳同於民國99年7 月20日上午10時29分許，騎乘機車行經
    高雄市○○區○○路222 號前時，因其所飼養之犬隻排泄於
    該處而與該處住戶蔡蕎幀發生爭執，詎施泳同因而心生不滿
    ，竟基於公然侮辱之故意，在該不特定人均得以共見共聞之
    場所，以臺語「幹你娘」、「你們兩個都是瘋子」、「幹你
    娘老雞掰」、「幹」、「臭機掰」等語公然對蔡蕎幀加以辱
    罵（一併對在場之蔡蕎幀之子薛涵文辱罵部分未據告訴），
    足以貶損蔡蕎幀社會人格之評價。
二、案經蔡蕎幀訴由高雄市政府警察局鳳山分局報告臺灣高雄地
    方法院檢察署檢察官偵查後聲請簡易判決處刑。
    理  由
壹、證據能力部分：
    按被告以外之人於審判外之陳述，雖不符前4 條之規定，而
    經當事人於審判程序同意作為證據，法院審酌該言詞陳述或
    書面陳述作成時之情況，認為適當者，亦得為證據，刑事訴
    訟法第159 條之5 第1 項定有明文。查本案認定事實所引用
    之卷內證據資料，除原已符同法第159 條之1 至第159 條之
    4 規定、及法律另有規定等傳聞法則例外規定，而得作為證
    據外，並無證據證明係公務員違背法定程式所取得，而檢察
    官、被告即上訴人施泳同於本院行準備程序時，均同意其作
    為本案證據之證據能力，且本院審酌前揭陳述作成時之情況
    ，並無違法取證之瑕疵，亦認以之作為證據為適當，是本件
    有關被告以外之人於審判外之言詞或書面陳述等供述證據，
    依前揭法條意旨，自均得為證據。
貳、實體部分：
一、訊據被告固坦承有對告訴人蔡蕎幀口出「幹你娘」、「臭機
    掰」等語，惟矢口否認有何公然侮辱犯行，辯稱：當時伊很
    生氣已經要走了，不是要罵告訴人，且那些話是伊的口頭禪
    ，沒有要罵告訴人的意思云云。惟查：
  (一)本件犯罪事實，業經證人即告訴人蔡蕎幀及證人薛涵文分別
    於警詢或偵查中證述明確（警卷第3-6 頁、偵卷第18-19 頁
    ），且有告訴人所提出之現場照片、現場錄音光碟暨其譯文
    可證（警卷第7 頁），該等錄音光碟譯文並與本院於審理中
    勘驗該光碟之內容相符，有本院勘驗筆錄可憑（簡上卷第40
    -41 頁），自已堪認屬實。
  (二)至被告雖以前詞置辯，惟查，被告於警詢中供稱：伊沒有對
    告訴人辱罵幹你娘等等，當時雙方也沒有吵架，只是講話比
    較大聲而已等語（警卷第2 頁），於偵查中則供稱：伊不曉
    得為什麼會罵人，可能是在吃急躁的藥比較緊張，伊吃藥就
    會罵人，從小就是這樣等語（偵卷第20頁），至本院審理時
    始改稱前詞，是其前後所辯即已前後矛盾，是否足採本非無
    疑。且參以前揭錄音光碟勘驗結果，堪認被告各次出言辱罵
    均係與告訴人相互爭吵時所為，彼此間並無間隔、或錄得之
    音量較小之情形，與被告所辯「係離去時始口出該等言語、
    非對告訴人為之」云云顯然不符。又該等用語均係以性行為
    、性器官對他人加以辱罵，而屬毫無任何正面價值之低劣穢
    語，是無論被告辯稱該等用語為其口頭禪云云是否足採，均
    無從改變該等用語之性質，而不足作為有利被告認定之依據
    。綜上所述，被告所辯，經核僅屬臨訟卸責之詞，不足採信
    ，其本件犯罪事證明確，應予依法論科。
二、原審認被告上開犯行明確，援引刑法第309 條第1 項，刑法
    施行法第1 條之1 等規定，並審酌被告僅因細故，不思以理
    性方式與告訴人溝通協調，竟以言詞對告訴人加以辱罵，足
    以貶損告訴人之名譽及社會評價，實不足取，且其另因以言
    詞辱罵他人之妨害名譽案件為本院審理中（該案業經本院以
    100 年度易字第441 號判處拘役30日，現由台灣高等法院高
    雄分院審理中），及被告坦承部分犯行、未與告訴人達成和
    解、並考量其學歷、家境、智識程度、生活狀況等一切情狀
    ，量處罰金新臺幣7000元，併諭知易服勞役之折算標準，經
    核除未及審酌被告於本院審理時對其犯行責任加以否認之情
    形外，其餘認事用法均無不合，量刑亦屬妥適，自應予維持
    。至被告猶執前詞空言否認犯行而提起本件上訴，並求予較
    輕之刑度，自均屬無理由，應予駁回。
據上論斷，應依刑事訴訟法第455 條之1 第1 項、第3 項、第36
8 條、第364 條，判決如主文。
本案經檢察官吳書怡到庭執行職務。
中    華    民    國   100    年    8     月    10    日
            刑事第九庭  審判長  法  官  鄭詠仁
                                法  官  王碧瑩
                                法  官  黃沛文
以上正本證明與原本無異。
不得上訴。
中    華    民    國   100    年    8     月    10    日
                                書記官  吳智媚
附錄本判決論罪法條：
中華民國刑法第309條
公然侮辱人者，處拘役或 3 百元以下罰金。
以強暴犯前項之罪者，處 1 年以下有期徒刑、拘役或 5 百元以
下罰金。